# 请教陈版主：第三方补贴的固定资产改造费用的核算

提问人：带鸭 嘴笔 时间：2022-11-22 17:25:40
陈版主，为了能够生产客户N的某款产品，需改造我方的固定资产，相关改造支出由客户N补偿和承担，改造后的固定资产所有权仍归我方所有，且可用于原其他产品的正常生产。请问该如何进行账务处理？下面这样可以吗？谢谢。
借：固定资产
贷：应付账款
借：其他应收款
贷：其他业务收入

回答人：chenyiwei
对于客户支付的改造支出补偿款，可参照新收入准则第四十条“企业在合同开始（或接近合同开始）日向客户收取的无需退回的初始费（如俱乐部的入会费等）”处理。
1 、固定资产的改造业务，按照常规方法核算，通过“在建工程”科目归集改造支出，完工达到预定可使用状态后转固。
2 、客户支付的补偿款应确认为合同负债，后续在确认使用改造后的设备制造产品销售给该客户的收入时，采用系统、合理的方式（例如本期实际销量占预计总销量的比例）将合同负债结转为营业收入。